臺灣高雄地方法院民事判決
110年度雄小字第3402號
原      告  劉泉宏  
被      告  陳奕均  
上列當事人間請求損害賠償事件，本院於民國111年4月14日言詞
辯論終結，判決如下：
    主  文
被告應給付原告新臺幣壹萬陸仟捌佰貳拾元，及自民國一一一年
三月二十日起至清償日止，按週年利率百分之五計算之利息。
訴訟費用新臺幣壹仟元由被告負擔。
本判決第一項得假執行；但被告如以新臺幣壹萬陸仟捌佰貳拾元
為原告預供擔保後，得免為假執行。
    事實及理由
一、被告未於言詞辯論期日到場，核無民事訴訟法第386 條所列
    各款情形，爰依原告之聲請，由其一造辯論而為判決。
二、原告主張：兩造於民國109年6月8日簽訂房屋租賃契約書，
    約定由被告向原告承租高雄市○○區○○街00巷00號3樓D室房屋
    （下稱系爭房屋），租期自109年6月8日起至109年12月8日
    止，租金每月新臺幣（下同）4,200元，按月於每月10日前
    給付，被告並給付兩個月租金額之押租金8,400元予原告。
    嗣於109年12月8日原租期屆滿時，被告仍繼續使用系爭房屋
    ，而原告亦未表示反對，視為兩造不定期限繼續租約（下稱
    系爭租約）。詎被告自110年4月起即未依約給付租金，經原
    告多次催繳均置之不理，原告乃以本件起訴狀繕本送達被告
    作為終止系爭租約之意思表示。又被告尚積欠自110年4月8
    日起至110年9月8日止之租金14,000元（共5個月租金21,000
    元，被告僅於110年9月11日繳納7,000元），扣除原告已收
    取之押租金8,400元，尚積欠租金5,600元。且被告另積欠10
    9年6 月8日至110年10月8日之水費1,600 元（共16個月，每
    月以100元計費）、電費9,620元。是原告得請求被告給付16
    ,820元。爰依系爭租約提起本件訴訟等語，並聲明：被告應
    給付原告16,820元，及自起訴狀繕本送達翌日起至清償日止
    ，按週年利率5％計算之利息。
三、被告被告未於言詞辯論期日到場，亦未提出書狀作任何聲明
    或陳述。
四、經查，原告主張前揭事實，業據其提出系爭租約、兩造LINE
    對話紀錄截圖、系爭房屋電表照片在卷可稽（見本院卷第11
    、43至47頁）。又被告已於相當時期受合法通知，而於言詞
    辯論期日不到場，亦未提出準備書狀爭執，依民事訴訟法第
    280條第3項之規定，應視同自認，堪認原告主張之事實為真
    實。
五、本院之判斷：
㈠系爭租約於111年3月19日終止：
　⒈按承租人應依約定日期，支付租金。如租金分期支付者，於
    每期屆滿時支付之；承租人租金支付有遲延者，出租人得定
    相當期限，催告承租人支付租金，如承租人於其期限內不為
    支付，出租人得終止契約。租賃物為房屋者，遲付租金之總
    額，非達2個月之租額，不得依前項之規定，終止契約。其
    租金約定於每期開始時支付者，並應於遲延給付逾2個月時
    ，始得終止契約；出租人非因左列情形之一，不得收回房屋
    ．．．三、承租人積欠租金額，除擔保金抵償外，達2個月以上
    時，民法第439條、第440條第1、2項、土地法第100條第3款
    分別定有明文。次按土地法第100條係就出租人得收回租賃
    房屋之事由所為之規定，與民法第440條第1項出租人定期催
    告承租人支付租金之規定，乃屬二事。故出租人基於土地法
    第100條第3款承租人欠租之事由收回房屋，仍應依民法第44
    0條第1項規定，對於支付租金遲延之承租人定相當期限催告
    其支付（司法院院解字第3489號解釋參照）。
　⒉經查，原告因被告未給付系爭房屋自110年4月起之租金，於1
    10年9月間向被告催繳積欠租金乙節，有兩造間LINE對話紀
    錄截圖附卷可憑（見本院卷第43至45頁），堪認原告已向被
    告為合法催告。被告遲延給付租金經原告催告後，迄今已過
    相當期間仍未繳付租金，經以2個月租金額之押租金抵償被
    告積欠之租金，至原告之起訴狀繕本送達之日止（111年3月
    9日寄存送達，見本院卷第61頁。經10日於111年3月19日生
    效），已積欠原告租金總額達2個月以上，故原告以起訴狀
    繕本送達為終止系爭租約之意思表示，自屬有據，是系爭租
    約業已於111年3月19日終止。
㈡原告主張被告應給付積欠租金、水電費部分：
　經查，系爭租約第3條約定：租金為每個月4,200元；第4條約
  定：每月個戶水電費用如下：用電以每度4元計算，水費每月1
  00元等情，有系爭租約存卷可參（見本院卷第11頁）。又被告
  自110年4月起未遵期繳納租金，尚積欠迄系爭租約終止時（即
  111年3月19日）之租金，而原告請求其中110年4月至110年9月
  之租金21,000元，經扣除被告已繳納之部分租金7,000元、押
  租金8,400元後，尚積欠之租金共5,600元（計算式：21,000－7
  ,000－8,400＝5,600），自屬有據。又被告自109年6月8日至110
  年10月8日，均未繳納水費，合計共1,600元（共16個月，每月
  以100元計費，計算式：100×16＝1,600），原告請求被告給付
  ，自為有理。另被告自109年6月8日至110年10月8日間用電度
  數共為2,405度等情，有系爭房屋電表照片足憑（見本院卷第4
  7頁），是依系爭租約約定電費以每度4元計費，原告自得請求
  被告給付電費9,620元（計算式：2,405×4＝9,620）。是以，原
  告共得請求被告給付16,820元（計算式：5,600＋1,600＋9,620＝
  16,820）。
六、綜上所述，原告依系爭租約，請求被告應給付原告16,820元
    ，及自起訴狀繕本送達翌日（即111年3月20日）起至清償日
    止，按週年利率5％計算之利息，為有理由，應予准許。
七、本件係適用小額程序所為被告敗訴之判決，依民事訴訟法第
    436 條之20規定，法院應依職權宣告假執行。並由本院依民
    事訴訟法第392 條第2 項之規定，依職權宣告被告為原告預
    供擔保，得免為假執行。
八、本件事證已臻明確，其餘攻擊防禦方法及所提證據，核與判
    決結果不生影響，爰不逐一論述，併此敘明。
九、訴訟費用負擔之依據：民事訴訟法第78條。本件訴訟費用額
    ，依職權確定如主文所示之金額。
中　　華　　民　　國　　111 　年　　5 　　月　　5 　　日
                  高雄簡易庭　法　官  陳安信
以上正本係照原本作成。
如對本判決上訴，須於判決送達後20日內向本院提出上訴狀，並
須表明原判決所違背之法令及其具體內容與依訴訟資料可認為原
判決有違背法令之具體事實之上訴理由。（均須按他造當事人之
人數附繕本）。
民事訴訟法第436條之24第2項：對於本判決之上訴，非以違背法
令為理由，不得為之。
中　　華　　民　　國　　111 　年　　5 　　月　　5 　　日
                              書記官  蔡妮君